# 亏损企业的减资

提问人：柠柠檬 时间：2012-01-04 23:45:34
陈老师：一个公司注册资本 1000 万元。所有者权益 800 万元，构成为：实收资本 1000 万元，未分配利润-200万元。如果向某个股东减资并分配净资产 300 万元，可以减少实收资本 300 万元吗？这样股东应该分担的亏损就没有分担吧。

回答人：chenyiwei
个人理解，只要股东之间协商一致，并按规定履行公司法规定的通知、公告等程序，法律上应无禁止性规定。但如果涉及上市公司、国有资产等，则其作价的合理性、公允性要关注。